臺灣彰化地方法院刑事判決　　　　　　　 94年度訴字第548號
公　訴　人　臺灣彰化地方法院檢察署檢察官
被　　　告　丁○○
選任辯護人　蔡琇媛律師
　　　　　　陳芝荃律師
　　　　　　宋永祥律師
被　　　告　辛○○
　　　　　　癸○○
　　　　　　　　　　　(
　　　　　　酉○○
被　　　告　戌○○
　　　　　　　　　　　八號
以上一人
選任辯護人　張崇哲律師
　　　　　　江彗鈴律師
上列被告等因常業竊盜案件，經檢察官提起公訴（94年度偵字第
1609號）及移送併案審理（94年度偵字第2399、2773、2774號）
，本院判決如下：
    主  文
癸○○共同以犯竊盜罪為常業，處有期徒刑貳年拾月。扣案之Ｔ
型扳手壹支沒收。
酉○○部分管轄錯誤，移送於臺灣雲林地方法院。
丁○○、辛○○、戌○○均無罪。
    事  實
一、癸○○（綽號小支）因缺乏生活費用，為貼補家用，夥同姓
    名年籍不詳綽號「王維」（起訴書誤載為「王偉」）之已滿
    十八歲之男子，共同基於竊取他人機車變賣之意圖為自己不
    法所有之常業竊盜犯意，並恃此為業，夥同姓名年籍不詳綽
    號「王維」之已滿十八歲之男子，於附表一所示之時、地，
    以如附表一所示之方法下手竊取機車，得手後再分騎竊得之
    機車前往雲林縣東勢鄉○○村○○路六七之六號由辛○○所
    經營之「吉翔機車行」及雲林縣麥寮鄉○○村○○路○巷街
    十四號戌○○所經營之「振揚機車行」以重機車每部新台幣
    （下同）六千元，輕機車每部五千元之價格出售（按辛○○
    、戌○○、丁○○涉嫌常業竊盜罪嫌部分，無罪；渠等所涉
    故買贓物【或常業贓物】罪嫌，移由檢察官另為適法之處理
    ，理由詳如下述），所得由癸○○與綽號「王維」二人均分
    。嗣辛○○、戌○○隨即於當日進行拆解換裝（俗稱借屍還
    魂），並掛上向他人購得之號牌後銷售得利。嗣經員警持拘
    票於民國九十四年二月二十三日十時三十分許在台北縣板橋
    市○○路○段二六一號五樓拘提癸○○到案，並扣得其所有
    供竊車所用之Ｔ型扳手一支，並循線持搜索票至辛○○、戌
    ○○及丁○○上開經營之機車行搜索，進而扣得頂拼完成之
    機車二部、機車引擎、號牌、行車執照、拆解機車之工具等
    物，始查知上情。
二、案經彰化縣警察局員林分局報請臺灣彰化地方法院檢察署檢
    察官偵查起訴。
　　理  由
壹、有罪部分：
一、訊據被告癸○○對於附表一編號三至十一之竊盜及出售贓物
    之事實並不爭執，惟否認有附表一編號一、二之竊盜犯行及
    常業竊盜之犯意，辯稱：伊係自九十三年十月初始開始竊盜
    ，且並非恃竊盜維生云云。經查：
（一）上揭犯罪事實，業據被告癸○○先後於警詢、偵查及本院
      準備程序、審理中自白在卷，核與證人即被害人未○○、
      壬○○、午○○、辰○○、己○○、戊○○、甲○○、乙○○、丙○○、巳○○、亥○○等人分別於警詢中證述失
      竊之情節，暨同案被告辛○○、戌○○於警詢、偵查及本
      院準備程序、審理中供述確有向癸○○購買如附表一所示
      之贓車等情相符，復有車輛竊盜車牌失竊資料個別查詢報
      表十一份、被告癸○○帶同警方查證竊車現場照片、被告
      癸○○及同案被告辛○○電話監聽譯文五份、扣案被告癸○○所有之Ｔ型扳手一支可資佐證。
（二）又被告癸○○於本院訊問中已供承；「因為過了太久，當
      時我是配合警方辦案，我是以印象中在哪裡竊取機車，警
      方問我，我就主動帶他們去，因為我對員林的街道不熟，
      警方就開車帶我繞，然後靠我自己的印象告訴警方我在那
      裡有竊取機車。我有親自指認拍照的地方，我都有在那裡
      偷。之後我是將機車出售給辛○○。」、「（問：有無你
      並無該竊案，警方依照該資料要你承認的竊案？）沒有。
      」、「我當時到現場的時候有跟警方講大約的時間，但是
      確切是何種機車以及時間我都忘記了。」、「（問：是否
      於九十三年九月二十三日十七時，在彰化市○○里○○路
      ○段一五○之十號前竊取被害人未○○所有之Ｐ８２─３
      ９８號重機車一部，嗣後將該機車售予辛○○所經營之吉
      翔機車行？）有。我曾經在那裡竊取機車過。該機車是賣
      給辛○○。」、「（問：是否於九十三年九月三十日十二
      時，在彰化市○○○路二五八號前竊取被害人壬○○所有
      之Ｍ２８─９５７號重機車一部，嗣後將該機車售予辛○○所經營之吉翔機車行？）是的。車型我不確定，但是我
      有在那裡偷機車。應該是出售給辛○○。」等語（見本院
      九十四年四月七日訊問筆錄第四、六、七、八頁），且證
      人即被害人甲○○、壬○○指述失竊之時間確實為九十三
      年九月二十三日十七時許及同年九月三十日十二時許，堪
      認被告癸○○應有竊取附表一編號一、二之機車無誤，被
      告癸○○上開辯詞，應係時間太久，記憶不清所致，未足
      憑信。
（三）至於被告癸○○否認有何常業竊盜之犯意，辯稱：並非恃
      竊盜維生云云。經查：按刑法上所謂常業犯，指反覆以同
      種類行為為目的之社會活動之職業性犯罪而言，至於犯罪
      所得之多寡，是否恃此犯罪為唯一之謀生職業，則非所問
      ，縱令兼有其他職業，仍無礙於該常業犯罪之成立（最高
      法院八十五年度臺上字第五一○號判例意旨參照），又刑
      法上之常業犯，祇須有賴某種犯罪為生活，而有事實上之
      表現為已足，不以犯罪時間之長短為標準，亦不以專賴該
      犯罪為唯一生活依憑之必要，縱令尚有其他職業，仍無礙
      於常業犯之成立（最高法院八十八年臺上字第二九一六號
      判決意旨參照）。查本案被告癸○○於警詢已坦承：「賣
      機車贓款都已經當作生活開銷花用殆盡」等語（見九十四
      年二月二十三日警詢筆錄第三頁）、本院羈押庭之訊問（
      九十四年二月二十三日）中業已表明：「因為欠銀行五百
      多萬元，家境貧窮」等語（見本院九十四年度聲羈字第六
      三號卷四頁）、於本院九十四年四月七日訊問時亦同樣表
      示「因為家裡貧困，還有欠銀行貸款約五百萬」等情（見
      本院九十四年四月七日訊問筆錄第十三頁），可知被告癸○○係將竊得之機車出售後，將所得充作生活費用，在如
      附表一所示之時間內，反覆實施十一次竊盜犯行，客觀上
      已具有反覆實施性，主觀上亦有以該竊盜行為恃以維生之
      意思，是被告癸○○當屬常業犯無誤。
（四）被告癸○○就常業竊盜部分與姓名年籍不詳綽號「王維」
      之已滿十八歲之人具有常業竊盜之犯意聯絡及行為分擔等
      情，已據被告癸○○供承在卷，惟與同案被告丁○○、辛○○、酉○○、戌○○則不具有常業竊盜之犯意聯絡及行
      為分擔，其理由詳見、無罪部分之理由。
（五）另被告癸○○於本院審理中稱：「我偷得機車的時候，我
      會聯絡子○○，然後子○○會帶著我和『王維』去交車，
      我會說每台機車五千或六千，因有一次我聯絡不到子○○
      ，我自己拿車去交給辛○○，辛○○交給我六千元，我才
      知道每台車是六千元，是重型機車，我是那時才知道，偷
      車過後，子○○會帶我與『王維』去出喝玩樂，之後我要
      回台北時，他會拿二千元給我。我下來有五趟，其中三趟
      他有拿給我二千元，說是給我的零用錢。」、「『子○○
      』、我與『王維』三人一組下手行竊，‧‧‧」云云，查
      ：依據卷內監聽譯文所載：被告癸○○於九十四年一月十
      一日八時五分、同年一月十二日十三時五十五分、同日十
      八時四十四分、同日十九時二十二分、同年一月十三日十
      一時五十二分、同年一月二十七日十七時二十四分、同年
      一月二十八日十六時五十八分、同年一月二十九日十一時
      三十九分、同年一月三十日十時四十一分、同年二月一日
      七時五十五分等時段（見偵字第一六０九號偵卷第三九至
      四五頁），均係被告癸○○自行與同案被告辛○○聯絡交
      付贓車，未見有所謂「子○○」者出面與辛○○聯絡，同
      案被告戌○○於本院復供述：「交車都是癸○○交給我的
      。錢我就直接拿給他。子○○之前有來店裡修理車子，他
      介紹我認識癸○○，癸○○並問我是否要收贓車。子○○
      介紹癸○○是否可以把車交給我們店裡，之後癸○○和『
      王維』來交車二、三次，錢我就直接拿給癸○○。我看到
      的都是癸○○、『王維』來交車，都是癸○○打電話給我
      ，子○○、『王維』並沒有和我聯絡。」等語（見本院九
      十四年六月二十二日審判筆錄第十一、十二頁），同案被
      告辛○○亦供稱：「交車都是癸○○和『王維』去的。可
      能我之前和他舅舅還是他叔叔有認識，他是開機車行。至
      於『子○○』這個人我真的沒有見過。每次都是他們把機
      車騎到我家裡，我把倉庫門打開，他們就把機車騎進去，
      然後人就走了。這其中應該是有人跟他說我有在收贓車，
      至於是何人我不知道。」等語（見本院九十四年六月二十
      二日審判筆錄第十六頁），何況被告癸○○也自承：「‧
      ‧‧戌○○是九十三年十月份的時候才認識的，是透過子
      ○○認識的，‧‧‧」、「（問：『子○○』是否有參與
      竊盜案件？）他沒有參與‧‧‧」等語（見本院九十四年
      四月七日訊問筆錄第十四頁），足見『子○○』或有居間
      介紹被告癸○○與同案被告戌○○認識，惟依現有證據資
      料，尚無從認定『子○○』有參與被告癸○○之常業竊盜
      犯行。
二、核被告癸○○所為，係犯刑法第三百二十二條之常業竊盜罪
    。被告癸○○與「王維」就附表一之犯行，有犯意聯絡及行
    為分擔，為共同正犯。審酌被告癸○○於短時間內竊得多部
    他人新購之機車，得手後復出售他人以拆解重組方式出售，
    轉手獲取暴利，並使被害人及警察機關幾無可能尋獲失車，
    其惡性非輕，及其犯罪之動機、目的、手法、所生之危害、
    犯後態度等一切情狀，就被告癸○○量處如主文所示之刑，
    以資儆懲。至於扣案之Ｔ型扳手一支係被告癸○○所有供本
    案附表一竊盜犯行所用之物，爰依刑法第三十八條第一項第
    二款之規定沒收；至於扣案被告癸○○其餘所有Ｔ型扳手二
    支、鉗子二支、固定扳手一支、小型鋸子一支，被告癸○○
    否認係供犯罪所用之物，此外又查無其他證據足資證明係供
    本案犯罪所用之物，與法定沒收要件不符。另扣案之行動電
    話一支係被告癸○○所有之日常生活用品，並非專供本案常
    業竊盜犯行所用之物，本院認尚無沒收之必要。
貳、管轄錯誤部分：
一、公訴意旨略以：被告酉○○基於意圖為自己不法所有之常業
    竊盜並恃此為業之犯意，自九十三年十一月起，由經營「吉
　　翔」機車行之辛○○告知酉○○現在車行內欠缺何種車款之
    機車及輛數，經營「吉利機車行」之丁○○則負責提供正常
    之車籍資料、來源證明及部分車體零件；酉○○則於附表二
    所示之時、地，竊取如附表二所示之機車，得手後再以輕型
    機車每部新台幣（下同）五千元、重型機車每部六千元之代
    價交付給辛○○；因認被告酉○○所為，係犯刑法第三百二
    十二條之常業竊盜罪嫌。
二、按案件由犯罪地或被告之住所、居所或所在地之法院管轄，
    刑事訴訟法第五條第一項定有明文。經查：被告酉○○於本
    案經公訴人起訴繫屬本院之九十四年四月七日，係設籍在雲
    林縣台西鄉蚊港村蚊巷三一號之廿一，業據本院當庭核對其
    個人資料無誤；又檢察官起訴被告酉○○之常業竊盜犯行之
    行為地亦均在雲林縣境。且被告酉○○與本案判決有罪之被
    告癸○○，又查無有共同正犯之關係（其理由詳見、無罪
    部分之理由），是依卷證所示，本件被告酉○○之住居所、
    所在地及犯罪行為地既均非在本轄，公訴人向本院提起公訴
  　，揆諸前開說明，自有未合，爰諭知管轄錯誤之判決。
、無罪部分：
一、公訴意旨略以：被告辛○○、戌○○、丁○○與同案被告癸○○、酉○○及姓名年籍不詳綽號「王維」之成年男子等人
    ，共同基於意圖為自己不法所有之常業竊盜，並恃此為業之
    犯意聯絡，自九十三年九月起（此部分起訴書誤載為十一月
    ），由經營「吉翔」機車行之辛○○、經營「振揚」機車行
    之戌○○分別告知酉○○、癸○○二人現在車行內欠缺何種
    車款之機車及輛數，經營「吉利機車行」之丁○○則負責提
    供正常之車籍資料、來源證明及部分車體零件；分工完畢後
    分別由癸○○夥同「王維」於附表一所示之時、地，酉○○
    則於附表二所示之時、地，以客觀上足認為兇器之Ｔ型扳手
    為工具，強行扭開機車之電門所後，分別行竊如附表一、二
    所示之機車，得手後再以輕型機車每部五千元、重型機車每
    部六千元之代價分別交付給辛○○及戌○○；嗣辛○○及戌
    ○○隨即於當日進行拆解換裝（俗稱借屍還魂），並使用丁○○所提供之上開正常車籍資料、來源證明後，分由辛○○
    、戌○○、丁○○三人所開設之上開三家機車行銷售得利。
    嗣經員警持拘票拘提辛○○、戌○○、丁○○、癸○○、酉
    ○○到案，並循線持搜索票至辛○○、戌○○及丁○○上開
    經營之機車行搜索，當場扣得頂拼完成之機車二部、機車引
    擎、號牌、行車執照、拆解機車之工具等（詳如卷附扣押物
    品目錄表），始查知上情。因認被告辛○○、戌○○、丁○○所為，均係犯刑法第三百二十二條之常業竊盜罪嫌。
二、按犯罪事實應依證據認定之，無證據不得認定犯罪事實，刑
    事訴訟法第一百五十四條第二項定有明文。次按刑事訴訟法
    上所謂認定犯罪事實之證據，係指足以認定被告確有犯罪行
    為之積極證據而言；如未能發現相當證據或證據不足以證明
    ，自不能以推測或擬制之方法，以為裁判基礎。又刑事訴訟
    法第一百六十一條第一項規定：檢察官就被告犯罪事實，應
    負舉證責任，並指出證明之方法。因此，檢察官對於起訴之
    犯罪事實，應負提出證據及說服之實質舉證責任。倘其所提
    出之證據，不足為被告有罪之積極證明，或其指出證明之方
    法，無從說服法院以形成被告有罪之心證，基於無罪推定之
    原則，自應為被告無罪判決之諭知。」又現行刑法關於正犯
    、從犯之區別，係以其主觀之犯意及客觀之犯行為標準，凡
    以自己犯罪之意思而參與犯罪，無論其所參與者是否係犯罪
    構成要件之行為，皆為正犯，其以幫助他人犯罪之意思而參
    與犯罪，其所參與者，苟係犯罪構成要件之行為，亦為正犯
    ，必以幫助他人犯罪之意思而參與犯罪，其所參與者又為犯
    罪構成要件以外之行為，始為從犯。「故共同實施犯罪行為
    之人，在合同意思範圍以內，各自分擔犯罪行為之一部，相
    互利用他人之行為，以達其犯罪之目的者，即應對於全部所
    發生之結果，共同負責；惟共同犯罪事實之認定，必以具有
    足可證明各犯罪嫌疑人間確有犯意連絡及行為分擔、或合謀
    造意而推由一人或數人下手實施之積極證據，為其前提。
三、公訴意旨認被告辛○○、戌○○、丁○○涉犯上開常業竊盜
    犯行，係依據被告辛○○、戌○○及丁○○於警詢及偵查中
    之自白、同案被告癸○○及酉○○於警詢及偵查中之供述等
    為其論罪之理由。訊據被告辛○○、戌○○及丁○○三人，
    固然坦承有故買贓物犯行，惟矢口否認有常業竊盜之犯行，
    被告辛○○辯稱：我是用錢向同案被告癸○○、酉○○購買
    ，都是他們去偷，我只是收贓而已等語；被告戌○○辯稱：
    並沒有與被告癸○○、酉○○等人有常業竊盜犯行，並沒有
    向酉○○購買贓車等語；被告丁○○辯稱：我只有間接從辛○○那邊購買贓車，沒有與被告癸○○、酉○○等人有常業
    竊盜犯行等語。經查：
（一）被告辛○○、戌○○及丁○○分別於警詢、偵查中之自白
      及同案被告癸○○、酉○○於警詢及偵查中之供述，固確
      實可以證明被告辛○○、戌○○二人向被告癸○○、酉○○購買如附表一、二所示機車，及被告丁○○提供正常之
      車籍資料、來源證明及部分車體零件予被告辛○○，並向
      被告辛○○故買機車贓物之事實。
（二）證人即同案被告癸○○於警詢中供稱：只見過被告丁○○
      及酉○○二人，沒有與我共同作案等語（見九十四年二月
      二十三日警詢筆錄第四頁），偵訊中供稱：「‧‧‧因為
      我之前就知道他們二人（指辛○○、戌○○）有在收受贓
      車，是我主動與他們聯繫，‧‧‧」、「（問：辛○○、
      丁○○、戌○○是否有教唆你們偷竊後，並將車輛交給他
      們？）沒有」等語（見偵字第一六０九號偵卷第十八頁）
      ；於本院證述：「（問：戌○○有無指使你去偷車？）我
      跟他不熟，他如何指使我去偷。」、「（問：被告戌○○
      有無參與任何偷車的過程或是提供工具或指示偷車地點？
      ）均沒有。」‧‧‧「（問：與酉○○關係？）沒有關係
      ‧‧‧。」、「問：是否知道他也有偷機車賣給機車行？
      ）我不知道。‧‧‧」等語（見本院九十四年六月二十二
      日審判筆錄第六、七頁），並無被告辛○○、丁○○、戌
      ○○及癸○○、酉○○有何共同常業竊盜之謀議及分工之
      事。
（三）證人即同案被告酉○○於警詢中供述：「我都將竊取所得
      之機車騎去辛○○住所賣給他，均由他本人跟我收購」等
      語（見九十四年二月二十三日警詢筆錄第四頁）、於偵訊
      中供稱：「是我朋友介紹我說辛○○有幫人收贓車，我從
      去年十月份開始在雲林縣斗六市、虎尾鎮共偷了九輛車‧
      ‧‧」、「（問：辛○○、丁○○、戌○○是否有教唆你
      們偷竊後，並將車輛交給他們？）沒有」等語（見偵字第
      一六０九號偵卷第十八頁），於本院審理中證述：「（問
      ：是否認識被告戌○○？）認識。」、「（問：何時認識
      ？）九十三年年中認識。」、「（問：在警詢、偵訊均供
      述偷來的機車均賣給辛○○是否實在？）實在。」、「（
      問：有無將偷來的機車賣給戌○○？）沒有。」、‧‧‧
      「（問：這些機車是何人向你下訂單？）是我牽來賣給辛○○，我知道他有收，所以我就出去找車，然後交給他。
      」、‧‧‧「（問：與何人一起偷車？）自己。」、「（
      問：是否認識癸○○？）認識，是九十三年年中認識的。
      是朋友『林三志』介紹認識的。癸○○做什麼我不知道。
      」、「（問：如何知道辛○○有收贓車？）就有地方上的
      朋友大家一起然後就認識了。是聽朋友說的。」等語（見
      本院九十四年六月二十二日審判筆錄第十二頁），亦無被
      告辛○○、丁○○、戌○○及同案被告癸○○、酉○○有
      何共同常業竊盜之謀議及分工之事。
（四）另通信監察譯文內容亦僅在討論贓車買賣及如何交付贓車
      之內容，仍不能證明被告辛○○、丁○○、戌○○及癸○○、酉○○有何共同竊盜之事實。
（五）縱使如同案被告癸○○、酉○○所言，是被告辛○○及戌
      ○○指定車種（型）後再去偷，然而一方購買贓物之犯意
      ，實在是與意圖為自己不法所有而竊取他人之動產之竊盜
      犯意不同，無法就此即認為共犯常業竊盜罪。況且被告辛○○及戌○○二人與同案被告癸○○、被告辛○○與同案
      被告酉○○，乃屬於買賣贓物之要約與承諾之關係，被告
      辛○○及戌○○二人主觀意圖在於取得贓車與正常合法取
      得之舊車重新頂拼銷售牟利（必須付出改裝人力支出、購
      買材料等成本），與竊盜正犯之癸○○、酉○○等人，單
      純竊取機車出售，兩者所圖不同，亦難謂有何「竊盜犯意
      之聯絡」可言。
（六）而且依卷內資料顯示，被告丁○○於事前並未與同案被告
      癸○○及酉○○聯繫，且起訴書所指被告丁○○提供合法
      之車籍資料、來源證明及舊機車車體，係被告辛○○向被
      告丁○○購買後，而與酉○○、癸○○偷來之機車頂拼，
      完成後再售予其他機車行或個人銷售（包含被告丁○○所
      經營之「吉祥機車行」），此情證之被告辛○○於警詢中
      所稱：「（問：你向他人購買老舊機車及車籍資料以每部
      多少錢買進？）價錢不一定約在七千元至一萬元。」、「
      （問：你將上開二部機車賣給何人？）我將贓機車借屍還
      魂後，賣給知情之吉利機車行老闆丁○○。」、「（問：
      你收購癸○○之贓機車後如何處置？）我隨即去買與贓機
      車同廠牌、款式、同cc數不同年份之老舊機車及車籍資料
      ，再將贓車之引擎蓋（上有打印引擎號碼）換掉，換上合
      法之機車引擎蓋（上有打印引擎號碼）頂替（俗稱借屍還
      魂），再以重機車每部一萬九千元至二萬元之價錢賣掉，
      輕機車以一部一萬五千元價錢賣掉。」、「（問：你將癸○○偷來之贓機車借屍還魂後，有賣給何人？）有賣給不
      知情之機車行，也有賣給知情之吉利機車行丁○○。」等
      語（見九十四年二月二十三日辛○○警詢筆錄第三頁）；
      被告戌○○將同案被告癸○○竊取後贓車與合法舊機車頂
      拼及取得車籍資料、來源證明一節，與被告丁○○無涉，
      此觀被告戌○○於警詢中供稱：「（問：你與丁○○【綽
      號耀林】是何種關係？）有無共同頂拼【借屍還魂】贓車
      販售圖利？）是朋友關係，沒有。」等語甚明，是起訴書
      認為被告丁○○就本件常業竊盜案擔任分工提供合法車籍
      資料、來源證明云云，容有誤會。
（七）綜合以上所述，被告辛○○、丁○○及戌○○之行為，應
      該當於故買贓物（或常業贓物）之構成要件，尚不能成立
      常業竊盜罪。
（八）又竊盜與故買贓物（或常業贓物）非屬同一社會事實，應
      屬是否另行偵查起訴問題，不能變更起訴法條。至被告蔡
      慶鋒及林銘村是否涉犯故買贓物（或常業贓物）罪嫌，應
      俟本案確定後，由公訴人另行分案偵辦（至於被告辛○○
      、戌○○二人於購買贓車後與合法舊機車頂拼及取得舊機
      車合法車籍資料、來源證明，再前往監理機關登記，出售
      他人之行為，恐另涉犯刑法第二百十四條、第二百十六條
      及第二百十四條之罪嫌，其中被告辛○○與被告丁○○二
      人有無犯意聯絡及行為分擔；另被告丁○○與戌○○交換
      頂拼好之機車使用，是否有觸犯收受贓物罪嫌，均待查明
      ），附此敘明。
據上論斷，應依刑事訴訟法第二百九十九條第一項前段、第三百
零四條、第三百零一條第一項，刑法第二十八條、第三百二十二
條、第三十八條第一項第二款，判決如主文。
本案經檢察官賴志盛到庭執行職務。
中　　華　　民　　國　　94　　年　　8 　　月　　24　　日
                  刑事第二庭    審判長法  官  石馨文
                                      法  官  黃齡玉
                  　　　　　　　      法  官  李水源
以上正本證明與原本無異。
如不服本判決，應於送達後10日內向本院提出上訴狀（須附繕本
）。
告訴人或被害人對於判決如有不服具備理由請求檢察官上訴者，
其上訴期間之計算係以檢察官收受判決正本之日期為準。
中　　華　　民　　國　　94　　年　　9 　　月　　19　　日
                                      書記官  廖建興
附錄本案論罪科刑法條全文
中華民國刑法第322條
(常業竊盜)
以犯竊盜罪為常業者，處一年以上七年以下有期徒刑。
附表一：
┌─┬───┬──────────────┬─────┐
│編│行為人│  犯罪時間、地點、竊盜方法、│收贓機車行│
│號│      │  所竊財物、被害人　        │          │
├─┼───┼──────────────┼─────┤
│1 │癸○○│93年9月23日17時許在彰化縣彰 │辛○○經營│
│  │、「王│化市○○里○○路○段150之10號│之吉翔機車│
│  │維」  │前由癸○○以其所有客觀上對人│行，價格係│
│  │      │之生命、身體、安全構成威脅之│六千元。  │
│  │      │足供兇器使用扣案之Ｔ型扳手1 │          │
│  │      │支竊取未○○所有車號P82─398│          │
│  │      │號重機車1部，「王維」則在一 │          │
│  │      │旁把風。                    │          │
├─┼───┼──────────────┼─────┤
│2 │癸○○│93年9月30日12時許在彰化縣彰 │辛○○經營│
│  │、「王│化市○○○路258號前由癸○○ │之吉翔機車│
│  │維」  │以其所有客觀上對人之生命、身│行，價格係│
│  │      │體、安全構成威脅之足供兇器使│六千元。  │
│  │      │用扣案之Ｔ型扳手1支竊取林玉 │          │
│  │      │傑所有車號M28─957號重機車1 │          │
│  │      │部，「王維」則在一旁把風。  │          │
├─┼───┼──────────────┼─────┤
│3 │癸○○│93年10月12日17時許在彰化縣員│戌○○經營│
│  │、「王│林鎮○○里○○街103號前由林 │之振揚機車│
│  │維」  │哲毅以其所有客觀上對人之生命│行，價格係│
│  │      │、身體、安全構成威脅之足供兇│五千元。  │
│  │      │器使用扣案之Ｔ型扳手1支竊取 │          │
│  │      │午○○所有車號SR5─859號輕型│          │
│  │      │機車1部，「王維」則在一旁把 │          │
│  │      │風。                        │          │
├─┼───┼──────────────┼─────┤
│4 │癸○○│93年10月13日7時許在彰化縣員 │辛○○經營│
│  │、「王│林鎮○○里○○○街39號前由林│之吉翔機車│
│  │維」  │哲毅以其所有客觀上對人之生命│行，價格係│
│  │      │、身體、安全構成威脅之足供兇│六千元。  │
│  │      │器使用扣案之Ｔ型扳手1支竊取 │          │
│  │      │辰○○所有車號BM2─815號重機│          │
│  │      │車1部，「王維」則在一旁把風 │          │
│  │      │。                          │          │
├─┼───┼──────────────┼─────┤
│5 │癸○○│93年10月19日18時許在彰化縣花│辛○○經營│
│  │、「王│壇鄉○○村○○路370號花壇火 │之吉翔機車│
│  │維」  │車站前由癸○○以其所有客觀上│行，價格係│
│  │      │對人之生命、身體、安全構成威│六千元。  │
│  │      │脅之足供兇器使用扣案之Ｔ型扳│          │
│  │      │手1支竊取己○○所有車號NPF  │          │
│  │      │─233號重機車1部，「王維」則│          │
│  │      │在一旁把風。                │          │
├─┼───┼──────────────┼─────┤
│6 │癸○○│93年10月22日19時許在彰化縣員│辛○○經營│
│  │、「王│林鎮○○里○○街124號前由林 │之吉翔機車│
│  │維」  │哲毅以其所有客觀上對人之生命│行，價格係│
│  │      │、身體、安全構成威脅之足供兇│六千元。  │
│  │      │器使用扣案之Ｔ型扳手1支竊取 │          │
│  │      │戊○○所有車號M55─325號重機│          │
│  │      │車1部，「王維」則在一旁把風 │          │
│  │      │。                          │          │
├─┼───┼──────────────┼─────┤
│7 │癸○○│93年10月23日0時許在彰化縣彰 │戌○○經營│
│  │、「王│化市○○路488巷29號前由林哲 │之振揚機車│
│  │維」  │毅以其所有客觀上對人之生命、│行，價格係│
│  │      │身體、安全構成威脅之足供兇器│六千元。  │
│  │      │使用扣案之Ｔ型扳手1支竊取任 │          │
│  │      │瑞明使用（登記在彰化縣政府名│          │
│  │      │下）之車號KMK─523號重機車1 │          │
│  │      │部。                        │          │
├─┼───┼──────────────┼─────┤
│8 │癸○○│93年11月11日10時許在彰化縣員│辛○○經營│
│  │、「王│林鎮○○里○○街157巷14號前 │之吉翔機車│
│  │維」  │由癸○○以其所有客觀上對人之│行，價格係│
│  │      │生命、身體、安全構成威脅之足│六千元。  │
│  │      │供兇器使用扣案之Ｔ型扳手1支 │          │
│  │      │竊取乙○○所有車號XJ6─515號│          │
│  │      │重機車1部，「王維」則在一旁 │          │
│  │      │把風。                      │          │
├─┼───┼──────────────┼─────┤
│9 │癸○○│93年11月29日9時許在彰化縣彰 │戌○○經營│
│  │、「王│化市○○路與介壽北路258號前 │之振揚機車│
│  │維」  │由癸○○以其所有客觀上對人之│行，價格係│
│  │      │生命、身體、安全構成威脅之足│六千元。  │
│  │      │供兇器使用扣案之Ｔ型扳手1支 │          │
│  │      │竊取丙○○使用（登記在母親李│          │
│  │      │美滿名下）車號PS2─102號重機│          │
│  │      │車1部，「王維」則在一旁把風 │          │
│  │      │。                          │          │
├─┼───┼──────────────┼─────┤
│10│癸○○│93年12月20日18時許在彰化縣員│戌○○經營│
│  │、「王│林鎮○○里○○街198號前由林 │之振揚機車│
│  │維」  │哲毅以其所有客觀上對人之生命│行，價格係│
│  │      │、身體、安全構成威脅之足供兇│六千元。  │
│  │      │器使用扣案之Ｔ型扳手1支竊取 │          │
│  │      │巳○○所有車號NZ6─818號重機│          │
│  │      │車1部，「王維」則在一旁把風 │          │
│  │      │。                          │          │
├─┼───┼──────────────┼─────┤
│11│癸○○│94年1月21日22時許在彰化縣彰 │辛○○經營│
│  │、「王│化市○○路橋下由癸○○以其所│之吉翔機車│
│  │維」  │有客觀上對人之生命、身體、安│行，價格係│
│  │      │全構成威脅之足供兇器使用之Ｔ│六千元。  │
│  │      │型扳手1支竊取亥○○所有車號 │          │
│  │      │F8H─638號重機車1部，「王維 │          │
│  │      │」則在一旁把風。            │          │
└─┴───┴──────────────┴─────┘
附表二：
┌─┬───┬──────────────┬─────┐
│編│行為人│  犯罪時間、地點、竊盜方法、│收贓機車行│
│號│      │  所竊財物、被害人　        │          │
├─┼───┼──────────────┼─────┤
│1 │酉○○│93年11月3日11時許在雲林縣斗 │辛○○經營│
│  │      │六市○○路雲林科技大學南側門│之吉翔機車│
│  │      │停車場由酉○○以其所有客觀上│行，價格係│
│  │      │對人之生命、身體、安全構成威│七千元。  │
│  │      │脅之足供兇器使用之Ｔ型扳手1 │          │
│  │      │支竊取卯○○所有車號XJ6─   │          │
│  │      │677號重機車1部。            │          │
├─┼───┼──────────────┼─────┤
│2 │同上  │93年11月24日0時許在雲林縣斗 │同上      │
│  │      │六市○○里○○路8號前由趙建 │          │
│  │      │德以其所有客觀上對人之生命、│          │
│  │      │身體、安全構成威脅之足供兇器│          │
│  │      │使用之Ｔ型扳手一支竊取寅○○│          │
│  │      │所有車號KS7─065號重機車1部 │          │
│  │      │。                          │          │
├─┼───┼──────────────┼─────┤
│3 │同上  │93年11月3日13時許在雲林縣斗 │同上      │
│  │      │六市○○路雲林科技大學南側門│          │
│  │      │酉○○以其所有客觀上對人之生│          │
│  │      │命、身體、安全構成威脅之足供│          │
│  │      │兇器使用之Ｔ型扳手一支竊取蔡│          │
│  │      │承翰所有車號F8A─371號重型機│          │
│  │      │車1部。                     │          │
├─┼───┼──────────────┼─────┤
│4 │同上  │93年10月2日20時許在雲林縣虎 │同上      │
│  │      │尾鎮○○路479號前由酉○○以 │          │
│  │      │其所有客觀上對人之生命、身體│          │
│  │      │、安全構成威脅之足供兇器使用│          │
│  │      │之Ｔ型扳手一支竊取丑○○所有│          │
│  │      │車號J75─955號重機車1部。   │          │
├─┼───┼──────────────┼─────┤
│5 │同上  │93年9月7日21時許在雲林縣虎尾│同上      │
│  │      │鎮○○路184號巨匠電腦前由趙 │          │
│  │      │建德以其所有客觀上對人之生命│          │
│  │      │、身體、安全構成威脅之足供兇│          │
│  │      │器使用之Ｔ型扳手一支竊取陳美│          │
│  │      │伶所有車號RY9─862號重機車1 │          │
│  │      │部。                        │          │
├─┼───┼──────────────┼─────┤
│6 │同上  │93年9月16日20時許在雲林縣虎 │同上      │
│  │      │尾鎮○○里○○路與仁愛路口前│          │
│  │      │由酉○○以其所有客觀上對人之│          │
│  │      │生命、身體、安全構成威脅之足│          │
│  │      │供兇器使用之Ｔ型扳手一支竊取│          │
│  │      │庚○○所有車號TH8─588號重機│          │
│  │      │車1部。                     │          │
├─┼───┼──────────────┼─────┤
│7 │同上  │93年9月16日21時許在雲林縣虎 │同上      │
│  │      │尾鎮○○里○○路28號前由趙建│          │
│  │      │德以其所有客觀上對人之生命、│          │
│  │      │身體、安全構成威脅之足供兇器│          │
│  │      │使用之Ｔ型扳手一支竊取申○○│          │
│  │      │所有車號J77─802號。        │          │
└─┴───┴──────────────┴─────┘
